Title
========================================================

# Geração de Números Aleatórios

Execução de exemplos apresentados em sala

## Método de Inversão

O exempo em quentão propões gerar números aleatórios que sigam a função 
densidade:

$$
f_X(x) =  3x^2, \forall x \in (0,1)
$$

Para gerar números aleatórios utilizando o **método de inversão**, precisamos:

1. Determinar a função acumulada de $x$:
$$
F_{X}(x) = \int_{0}^{x} 3y^2 dy = x^3
$$
2. Inverter a função acumulada:
$$
\begin{alidned}
u & = x^3 \\
x & = u^{1/3}
\end{aligned}
$$
3. Gerar amostras aleatórias de acordo com uma distribuição uniforme(0,1):
4. Aplicar a função inversa, $u^{1/3}$, dos números gerados.


```{r}
geradora = function(n){
  unif01 = runif(n)
  x = unif01^(1/3)
  return (x)
}  
n = 1e6
amostra = geradora(n)
```


```{r}
hist(amostra, freq=FALSE, main=expression(f(x)==3*x^2))
curve(3*x^2, add =TRUE)
```

Os quartis teóricos desta distribuição são determinados 
pelos pontos em que a função acumulada atinge os valores
pré-especificados dos quantis (0.25, 0.50, 0.75).

```{r}
q1 = round(.25^(1/3), 4)
q2 = round(.50^(1/3), 4)
q3 = round(.75^(1/3), 4)

```

Os resultados acima são, respectivamente, `r q1`, 
`r q2`, `r q3`.

```{r}
quartis = c(0, q1, q2, q3, 1)
restmp = cut(amostra, quartis, include.lowest = TRUE)
obs = as.integer(table(restmp))
esp = rep(n/4 , 4)
chisq.test(cbind(obs, esp))
prop.table(table(restmp))
```