---
title: "lab 06 - Bootstrap"
author: "Mel"
date: "28 de abril de 2016"
output: html_document
---

O conjunto de dados `longley`possui uma descrição de variáveis sócio-econômicas a respeito da população dos EUA.  

O modelo de regressão linear da variável `Employed` nas regressões `Armed.Forces` e `Population` pode ser ajustado como segue:  

```{r}
fit = lm(Employed ~ Armed.Forces + Population, data = longley)
coef(fit)
```
  
Para implementação de bootstrap, precisamos de uma função que dependa do conjunto de dados e de índices e retorne os parâmetros de interesse:

```{r funao_boot}
pars = function(dados, indices){
  fit0 = lm(Employed ~ Armed.Forces+Population, data = dados[indices, ])
  coef(fit0)
}
```

O bootstrap, implementado de maneira manual, segue o algoritmo abaixo:

```{r bootmanual}
B = 10000
res = matrix(0, nrow = B, ncol = 3)
for(b in 1:B){
  idx = sample(nrow(longley), rep = TRUE)
  res[b,] = pars(longley, idx)
}
(theta_star = colMeans(res))
colnames(res) = c("intercepto", "fa", "pop")

```

Para cálculo do vício do estimador:

```{r vicio}
theta_star - pars(longley, 1:nrow(longley))

```

Utilizando o pacote `boot`, o código pode ser simplificado para a seguinte:

```{r pkg_boot}
library(boot)
res_boot = boot(longley, pars, R=10000)
res_boot

```

