---
title: "Amostragem por Importância"
author: "Melissa Palermo"
date: "7 de abril de 2016"
output: html_document
---

O exemplo de amostragem por importância exige a determinação da função $g(x)$, que neste caso é $e^{-x}/(1+x^2)$, pois desejamos:  

$$\int_o^1 \frac{e^{-x}}{1+x^2} dx.$$  

```{r def_gx}
g = function(x){
  return (exp(-x)/(1+x^2))
}

```

Vamos determinas 5 funções candidatas:
```{r fs}
f0 = function(x){
  return(1*(x<=1 & x>=0))
}

f1 = function(x){
  return(exp(-x)*(x > 0)) #ou return(dexp(x,1))
}

f2 = function(x){
  return(dcauchy(x))
}

f3 = function(x){
  return(exp(-x)/(1-exp(-1))*(x>0)*(x<1)) #ou com o &
}

f4 = function(x){
  return(4*(1+x^2)^(-1)/pi*(x>0)*(x<1))
}

```

## Caso 1

A função é uma uniforme.
```{r sim0}
n = 1e4
x = runif(n)
y = g(x)/f0(x)
theta0 = mean(y)
theta0.se = sd(y)
theta0
theta0.se

```


## Caso 2

A função é uma exponelcial.
```{r sim1}
x = rexp(n, 1)
y = g(x)/f1(x)
theta1 = mean(y)
theta1.se = sd(y)
theta1 #ou (theta1)
theta1.se
```


## Caso 3

A função é uma Cauchy.
```{r sim2}
x = pmax(pmin(rcauchy(n), 1), 0)  #rcauchy(n) 
y = g(x)/f2(x)
theta2 = mean(y)
theta2.se = sd(y)
theta2
theta2.se
```

## Caso 4

Precisamos determinar a função acumulada quando:    
$$ f(x) = \frac{e^{-x}}{1-e^{-1}} $$  

Usando o que a gente sabe de cálculo:  
$$ F(x) = \frac{1-e^{-x}}{1-e^{-1}} = u $$  

$$ x = -log(1 - u*(1-e^{-1})) $$  

```{r sim3}
u = runif(n)
x = -log(1 - u*(1-exp(-1)))
y = g(x)/f3(x)
(theta3 = mean(y))
(theta3.se = sd(y))
```

## Caso 5

Método da inversão:

$$F(x) = \frac{4}{\pi} \int_0^x\frac{1}{1+y^2} dy = \frac{4}{\pi}atan(x) = u$$  

$$x = tan\left(\frac{4u}{\pi}\right) $$  

```{r sim4}
u = runif(n)
x = tan(pi*u/4)
y = g(x)/f4(x)
(theta4 = mean(y))
(theta4.se = sd(y))

```

## Combinando todos os resultados

```{r final}
library(printr)
thetas = c(theta0, theta1, theta2, theta3, theta4)
thetas.se = c(theta0.se, theta1.se, theta2.se, theta3.se, theta4.se)
final = data.frame(theta = thetas, se = thetas.se)
final
```

